臺灣基隆地方法院基隆簡易庭民事判決
原　　　告　新光行銷股份有限公司
法定代理人　乙○○
訴訟代理人　甲○○
原　　　告　臺灣新光商業銀行股份有限公司
法定代理人　丁○○
訴訟代理人　甲○○
被　　　告　丙○○○
上列當事人間請求清償債務事件，本院於中華民國96年9月10日
言詞辯論終結，判決如下：
    主  文
被告應給付原告臺灣新光商業銀行股份有限公司新臺幣伍萬肆仟
元，及自民國九十四年九月二十五日起至清償日止，按年息百分
之二十計算之利息。
被告應給付原告新光行銷股份有限公司新臺幣柒萬貳仟元，及自
民國九十四年九月二十五日起至清償日止，按年息百分之二十計
算之利息。
訴訟費用新臺幣壹仟元由被告負擔。
本判決得假執行。
  　事實及理由
一、原告起訴主張：被告前與臺灣新光商業銀行股份有限公司（
    即原誠泰商業銀行，下稱新光銀行）訂立消費性商品貸款契
    約，約定由原告新光銀行代被告給付其向訴外人巔峰電信股
    份有限公司（下稱巔峰公司）購買商品之價金新臺幣 (下同
    )  144,000元後，被告應自民國94年6月25日起至96年5月25
    日止，分24期，每期6,000元，平均攤還本金，詎被告自94
    年9 月25日起即未依約清償，而原告新光行銷股份有限公司
    (即原誠泰行銷，下稱新光行銷)，依利害關係第三人身分，
    自94年9月25日起陸續向原告新光銀行代償被告所積欠款項
    共計72,000元，被告尚積欠原告新光銀行54,000元未清償，
    為此提起本件訴訟，並聲明如主文第1項、第2項所示。
二、被告則請求駁回原告之訴，並辯稱：原告提出之申請表上簽
    名雖為其所為，惟其簽名時並未看申請表之內容，亦不知道
    訴外人巔峰公司以其名義貸款，巔峰公司僅告知其每月應繳
    金額為6,000元等語。
三、經查，原告主張之事實，業據其提出申請表、消費性商品貸
    款約定書、繳款明細表、消費性貸款債權移轉證明書等件影
    本為證，且為被告所不爭執，自堪信原告之主張為真實；被
    告雖另以誠泰行銷申請表雖係伊所所簽名，惟伊並未看申請
    表內容云云為抗辯，惟按當事人互相表示意思一致者，無論
    其為明示或默示，契約即為成立，民法第153條第1項定有明
    文。是當事人一方就契約之內容為要約，另一方為承諾，契
    約即成立。本件被告已於申請表上申請人欄簽名，其簽名處
    並記載「本人對申請表及背面消費性商品貸款約定書之所有
    條款，已簽署前經合理天數詳細審閱，且充分理解其內容，
    並同意遵守之」乙情，有前揭申請書附卷可稽，而被告亦自
    承其契約成立後已按期清償消費貸款3期（見本院96年9月10
    日言詞辯論筆錄），足見被告確已於審閱契約內容後，對原
    告之要約為承諾，其辯稱不知契約內容云云，自無可採。從
    而，原告新光銀行、新光行銷公司依消費性商品貸款契約分
    別請求被告給付如主文第一項、第二項所示之金額及利息，
    即屬有據，應予准許。
四、又本件係就民事訴訟法第427條第1項規定之適用簡易程序訴
    訟所為被告敗訴之判決，爰依民事訴訟法第436條第2項、第
    389條第1項第3款，依職權宣告假執行。
五、據上論結，本件原告之訴為有理由，依民事訴訟法第436條
    第2項、第78條、第389條第1項第3款，判決如主文。
中　　華　　民　　國　　96　　年　　9　　月　　14　　日
　　              基隆簡易庭法　官　姚貴美
以上正本係照原本作成。
對於本件判決如有不服，應於收受送達後20日內向本院提出上訴
書狀，上訴於本院合議庭，並按他造當事人之人數附具繕本。
中　　華　　民　　國　　96　　年　　9　　月　　14　　日
                            書記官　江美琪
